【裁判字號】    97,訴,967
【裁判日期】    971114
【裁判案由】    違反毒品危害防制條例
【裁判全文】
臺灣新竹地方法院刑事判決               97年度訴字第967號
公  訴  人  臺灣新竹地方法院檢察署檢察官
被      告  甲○○
                    （另案在臺灣苗栗看守所羈押中）
上列被告因違反毒品危害防制條例案件，經檢察官提起公訴（97
年度毒偵字第1596號），經本院合議庭裁定依簡式審判程序判決
如下：
    主  文
甲○○施用第一級毒品，累犯，處有期徒刑拾月。又施用第二級
毒品，累犯，處有期徒刑捌月。應執行有期徒刑壹年肆月。
    事  實
一、甲○○前曾於民國92年間因犯贓物罪，經臺灣高等法院臺中
    分院於94年9 月21日以94年度上易字第846 號判處有期徒刑
    3 月，並於94年10月24日確定；又於93年間因違反毒品危害
    防制條例案件，經臺灣苗栗地方法院於93年12月10日以93年
    度訴字第222 號就施用第一級毒品部分判處有期徒刑11月，
    就施用第二級毒品部分判處有期徒刑9 月，應執行有期徒刑
    1 年7 月，於94年1 月19日確定；又於93年間因犯竊盜罪，
    經本院於94年6 月30日以94年度易字第39號判處有期徒刑1
    年6 月，於94年7 月18日確定；以上3 罪經臺灣高等法院臺
    中分院以96年度聲字第1929號裁定減刑，及定應執行刑為有
    期徒刑1 年8 月，並於96年4 月4 日假釋出監，假釋期間至
    97年1 月26日縮刑期滿未經撤銷假釋而視為執行完畢。
二、甲○○前曾於91年間因施用毒品案件，經臺灣新竹地方法院
    檢察署檢察官聲請，而經本院於91年3 月13日以91年度毒聲
    字第273 號裁定送勒戒處所觀察、勒戒，旋因觀察、勒戒後
    ，因認無繼續施用毒品傾向，於91年3 月29日執行完畢出所
    ，並經臺灣新竹地方法院檢察署檢察官於91年3 月30日以91
    年度毒偵字第438 號為不起訴處分確定。又於92年間因施用
    毒品案件，經臺灣新竹地方法院檢察署檢察官聲請，而經本
    院於92年3 月14日以92年度毒聲字第164 號裁定送勒戒處所
    觀察、勒戒，旋因觀察、勒戒後，因認無繼續施用毒品傾向
    ，於92年5 月22日執行完畢出所，並經臺灣新竹地方法院檢
    察署檢察官於92年6 月6 日以91年度毒偵字第1229號為不起
    訴處分確定。其又於92年11月間因施用毒品案件，經臺灣苗
    栗地方法院檢察署檢察官起訴，而經臺灣苗栗地方法院於93
    年12月10日以93年度訴字第222 號就施用第一級毒品部分判
    處有期徒刑11月，就施用第二級毒品部分判處有期徒刑9 月
    ，應執行有期徒刑1 年7 月，於94年1 月19日確定。其又於
    97年2 月間因施用毒品案件，經臺灣新竹地方法院檢察署檢
    察官起訴，而經本院於97年9 月24日以97年度訴字第295 號
    就施用第一級毒品部分判處有期徒刑10月，就施用第二級毒
    品部分判處有期徒刑8 月，應執行有期徒刑1 年4 月。其又
    於97年4 月間因施用毒品案件，經臺灣新竹地方法院檢察署
    檢察官起訴，而經本院於97年9 月15日以97年度訴字第441
    號就施用第一級毒品部分判處有期徒刑8 月，就施用第二級
    毒品部分判處有期徒刑6 月，應執行有期徒刑1 年。其又於
    97年6 月間因施用毒品案件，經臺灣苗栗地方法院檢察署檢
    察官起訴，而經臺灣苗栗地方法院於97年9 月18日以97年度
    訴字第388 號就施用第一級毒品部分判處有期徒刑9 月，就
    施用第二級毒品部分判處有期徒刑7 月，應執行有期徒刑1
    年3 月，於97年10月13日確定。
三、惟甲○○猶不知悔改，復於前開觀察、勒戒處分執行完畢及
    前揭違反毒品危害防制條例案件後，基於施用第一級毒品海
    洛因之犯意，於97年8 月15日某時許，在其位於新竹縣湖口
    鄉○○路○ 段450 號103 室之租屋處，以將海洛因摻入香菸
    內施用之方式，施用第一級毒品海洛因。又另行起意，並基
    於施用第二級毒品安非他命之犯意，於97年8 月15日某時許
    ，在其位於上址之租屋處，以將安非他命置於玻璃球內，再
    以火燒烤，吸其煙霧之方式，施用第二級毒品安非他命。嗣
    於97年8 月16日20時50分許，在其位於上址之租屋處，為警
    在該屋之廁所內扣得其友人羅蕙筠（另案經臺灣新竹地方法
    院檢察署檢察官偵辦中）所有之第一級毒品海洛因1 包（毛
    重0.3 公克），乃將其一併帶回警局，經警將其所親採封緘
    之尿液送驗結果呈嗎啡陽性反應及安非他命陽性反應，因而
    循線查悉上情。
四、案經新竹縣政府警察局竹北分局報請臺灣新竹地方法院檢察
    署檢察官偵查起訴。
    理  由
一、本件被告甲○○所犯為毒品危害防制條例第10條第1 項之施
    用第一級毒品罪及同條第2 項之施用第二級毒品罪，均非死
    刑、無期徒刑、最輕本刑為三年以上有期徒刑之罪，或高等
    法院管轄第一審之案件，被告於本院準備程序進行中，就被
    訴事實為有罪之陳述，經本院合議庭認合於新修正刑事訴訟
    法第273 條之1 第1 項之規定，裁定進行簡式審判程序，合
    先敘明。
二、訊據被告甲○○對於上揭時地以如事實欄所示方法，施用第
    一級毒品海洛因及第二級毒品安非他命等情均坦承不諱，並
    經同案被查獲之羅蕙筠於警詢時供述在卷，且有同意搜索書
    1 份、新竹縣政府竹北分局搜索扣押筆錄1 份、扣押物品目
    錄表1 份及照片6 幀等在卷足憑，而經警將被告親採封緘之
    尿液送驗結果，確呈嗎啡陽性反應及安非他命陽性反應等情
    ，有姓名代號對照表及詮昕科技股份有限公司於97年9 月4
    日所出具之濫用藥物尿液檢驗報告各1 份附卷足憑，足見被
    告所為前開自白，確與事實相符而堪採信。
三、再者，被告前曾於91年間因施用毒品案件，經臺灣新竹地方
    法院檢察署檢察官聲請，而經本院於91年3 月13日以91年度
    毒聲字第273 號裁定送勒戒處所觀察、勒戒，旋因觀察、勒
    戒後，因認無繼續施用毒品傾向，於91年3 月29日執行完畢
    出所，並經臺灣新竹地方法院檢察署檢察官於91年3 月30日
    以91年度毒偵字第438 號為不起訴處分確定。又於92年間因
    施用毒品案件，經臺灣新竹地方法院檢察署檢察官聲請，而
    經本院於92年3 月14日以92年度毒聲字第164 號裁定送勒戒
    處所觀察、勒戒，旋因觀察、勒戒後，因認無繼續施用毒品
    傾向，於92年5 月22日執行完畢出所，並經臺灣新竹地方法
    院檢察署檢察官於92年6 月6 日以91年度毒偵字第1229號為
    不起訴處分確定。其又於92年11月間因施用毒品案件，經臺
    灣苗栗地方法院檢察署檢察官起訴，而經臺灣苗栗地方法院
    於93年12月10日以93年度訴字第222 號就施用第一級毒品部
    分判處有期徒刑11月，就施用第二級毒品部分判處有期徒刑
    9 月，應執行有期徒刑1 年7 月，於94年1 月19日確定。其
    又於97年2 月間因施用毒品案件，經臺灣新竹地方法院檢察
    署檢察官起訴，而經本院於97年9 月24日以97年度訴字第295
    號就施用第一級毒品部分判處有期徒刑10月，就施用第二級
    毒品部分判處有期徒刑8 月，應執行有期徒刑1 年4 月。其
    又於97年4 月間因施用毒品案件，經臺灣新竹地方法院檢察
    署檢察官起訴，而經本院於97年9 月15日以97年度訴字第441
    號就施用第一級毒品部分判處有期徒刑8 月，就施用第二級
    毒品部分判處有期徒刑6 月，應執行有期徒刑1 年。其又於
    97年6 月間因施用毒品案件，經臺灣苗栗地方法院檢察署檢
    察官起訴，而經臺灣苗栗地方法院於97年9 月18日以97年度
    訴字第388 號就施用第一級毒品部分判處有期徒刑9 月，就
    施用第二級毒品部分判處有期徒刑7 月，應執行有期徒刑1
    年3 月，於97年10月13日確定等情，亦有臺灣新竹地方法院
    檢察署刑案資料查註紀錄表、被告提示簡表、全國施用毒品
    案件紀錄表、受觀察勒戒人毒品及前科紀錄簡列表、矯正簡
    表及臺灣高等法院被告前案紀錄表各1 份在卷足憑。綜上，
    本案事證已臻明確，被告於前案觀察、勒戒處分執行完畢及
    違反毒品危害防制條例案件後再犯施用第一級毒品海洛因及
    施用第二級毒品安非他命之犯行洵堪認定，應予依法論科。
四、按海洛因及安非他命分別屬毒品危害防制條例第2 條第2 項
    第1 款所列之第一級毒品及同條項第2 款所列之第二級毒品
    。核被告甲○○所為，係犯毒品危害防制條例第10條第1 項
    之施用第一級毒品罪及同條第2 項之施用第二級毒品罪。至
    其持有第一級毒品海洛因及安非他命後，均進而施用，其持
    有第一級毒品及第二級毒品之低度行為，應分別為施用第一
    級毒品及施用第二級毒品之高度行為所吸收，爰不另論其持
    有第一級毒品及持有第二級毒品罪。被告所犯上揭施用第一
    級毒品罪及施用第二級毒品罪，犯意個別，行為互殊，應予
    分論併罰。又被告前曾於92年間因犯贓物罪，經臺灣高等法
    院臺中分院於94年9 月21日以94年度上易字第846 號判處有
    期徒刑3 月，並於94年10月24日確定；又於93年間因違反毒
    品危害防制條例案件，經臺灣苗栗地方法院於93年12月10日
    以93年度訴字第222 號就施用第一級毒品部分判處有期徒刑
    11月，就施用第二級毒品部分判處有期徒刑9 月，應執行有
    期徒刑1 年7 月，於94年1 月19日確定；又於93年間因犯竊
    盜罪，經本院於94年6 月30日以94年度易字第39號判處有期
    徒刑1 年6 月，於94年7 月18日確定；以上3 罪經臺灣高等
    法院臺中分院以96年度聲字第1929號裁定減刑，及定應執行
    刑為有期徒刑1 年8 月，並於96年4 月4 日假釋出監，假釋
    期間至97年1 月26日縮刑期滿未經撤銷假釋而視為執行完畢
    等情，有臺灣新竹地方法院檢察署刑案資料查註紀錄表及臺
    灣高等法院被告前案紀錄表各1 份在卷足按，其於5 年以內
    再犯本件有期徒刑以上之罪，為累犯，應依刑法第47條第1
    項規定加重其刑。爰審酌被告曾因施用毒品而觀察、勒戒以
    及判刑在案，猶不知悔悟，卻再犯本案犯行，顯然自制力薄
    弱，本案施用毒品種類、犯罪手段、情節、所生危害，及被
    告所為係戕害自身身心健康，犯後尚能坦承犯行，態度良好
    等一切情狀，量處如主文所示之刑，及定其應執行刑，以資
    懲儆。
據上論斷，應依刑事訴訟法第273 條之1 第1 項、第299 條第1
項前段，毒品危害防制條例第10條第1 項、第2 項，刑法第11條
前段、第47條第1 項、第51條第5 款，判決如主文。
本案經檢察官張嘉宏到庭執行職務。
中    華    民    國    97    年    11    月    14    日
                  刑事第一庭    法  官   楊惠芬
以上正本證明與原本無異。
如不服本判決應於收受本判決後10日內向本院提出上訴書狀，上
訴書狀應敘述具體理由。上訴書狀未敘述上訴理由者，應於上訴
期間屆滿後20日內補提理由書狀於本院 (均須按他造當事人之人
數附繕本 )「切勿逕送上級法院」。
中    華    民    國    97    年    11    月    14    日
                                書記官   張懿中
附錄本案論罪科刑法條全文：
毒品危害防制條例第10條：
施用第一級毒品者，處六月以上五年以下有期徒刑。
施用第二級毒品，處三年以下有期徒刑。


司法院資訊處製作；財團法人民間司法改革基金會備份。
